臺灣臺南地方法院柳營簡易庭民事裁定
109年度營簡字第605號
原      告  兆航土木包工業

法定代理人  蔡圳凱  

被      告  瑞松科技彩繪有限公司

法定代理人  陳永濬  
    主  文
原告之訴駁回。
訴訟費用由原告負擔。
    理  由
一、按當事人不得就已起訴之事件，於訴訟繫屬中，更行起訴，
    民事訴訟法第253條定有明文，此乃重複起訴禁止之原則，
    亦即一事不再理原則。所謂重複起訴之禁止，自係指同一事
    件而言；所謂同一事件，必同一當事人，就同一法律關係，
    而為同一之請求，亦即前後兩訴是否同一事件，應依㈠前後
    兩訴之當事人是否相同；㈡前後兩訴之訴訟標的是否相同；
    ㈢前後兩訴之聲明是否相同、相反或可以代用等3個訴之要
    素定之（最高法院86年度臺上字第3088號、73年度臺抗字第
    518號裁判意旨參照）。如有違反前開規定而更行起訴者，
    其情形非得補正，依民事訴訟法第249條第1項第7款規定，
    法院應以裁定駁回之。
二、本件原告於民國109年9月30日向本院提出民事訴訟起狀，請
    求：瑞松科技彩繪有限公司法定代理人陳永濬應連帶給付原
    告兆航土木包工業新台幣（下同）63,528元及自起訴狀繕本
    送達翌日起至清償日止，按年息5％計算之利息。惟原告已另
    於109年8月31日，向本院對被告提起民事訴訟（即本院柳營
    簡易庭109年度營小調字第584號，後改分為109營小字第661
    號，下稱前案），請求：瑞松科技彩繪有限公司法定代理人
    陳永濬應連帶給付原告兆航土木包工業63,328萬元及自起訴
    狀繕本送達翌日起至清償日止，按年息5％計算之利息；嗣於
    109年10月14日再具狀更正請求為：瑞松科技彩繪有限公司
    法定代理人陳永濬應連帶給付原告兆航土木包工業63,528元
    及自起訴狀繕本送達翌日起至清償日止，按年息5％計算之利
    息。觀諸本案原告起訴狀主張之訴之聲明、事實及理由，與
    前案起訴狀之當事人、訴訟標的及訴之聲明均相同，屬同一
    事件無疑，已經本院調閱前案卷宗核閱無誤，原告於前案繫
    屬中，又再向本院提起本件訴訟，顯然違背民事訴訟法第25
    3條規定，且其情形非得補正，根據上述規定，其起訴為不
    合法，自應予以駁回。
三、依民事訴訟法第249條第1項第7款、第95條、第78條，裁定
    如主文。 
中　　華　　民　　國　　109 　年　　11　　月　　11　　日
  　　　　　　　　臺灣臺南地方法院柳營簡易庭　　　　　　
                                  法  官　廖建瑋
以上正本係照原本作成。 　　　　　　　　　　　　　　　　
如不服本裁定，應於送達後10日內，向本院提出抗告狀並表明抗
告理由，如於本裁定宣示後送達前提起抗告者，應於裁定送達後
10日內補提抗告理由書（須附繕本）。 
中　　華　　民　　國　　109 　年　　11　　月　　11　　日
                                  書記官   鄭梅君